Huis Amerongen
Het Utrechts Archief
- Stukken betreffende heren en vrouwen van Amerongen en Zuilenstein en hun bloedverwanten, 2.
  - Familie van Reede, 2.1.
    - Godard van Reede x Ursula Philippota van Raesfelt, 2.1.08.
      - Maatschappelijk, 2.1.08.2.
        - Militaire functies, 2.1.08.2.2.
          - Campagne in Ierland, 2.1.08.2.2.2.
            - Bij Godard van Reede ingekomen brieven tijdens de campagne in Ierland, 1690-1691, 3211-3213; 3 pakken
              - Hales, J., te Cork, 1690 (6) Hamilton, Gus., te Birr en Londen, 1690 (2) Harley, Robert, graaf van Oxford, 1691 (1) Lanier, John, generaal-majoor, 1690-1691 (>20) Nassau-Ouwerkerk, Hendrik van, (1691) (10) Osborne, Peregrine, markies van Carmarthen, 1691 (3) Pereyra, Ishak, te Westminster, 1691 (1) Richard, Jn., te Brussel en Londen, 1691 (2) Russel, Edward, admiraal, a/b Brittannia, 1691 (1) Salmach, S., te Limerick, 1691 (5), 3212; I, 339, 344, 345, 348
              - Schellard, graaf van, Den Haag, 1691 (1) Schomberg, Meinhard, hertog van Leinster, 1691 (3) Solms-Braunfels, Hendrik Trajectinus graaf van, 1690-1691, met afschrift van een brief van de hertog van Marlborough, 1690 (15) Southwell, Robert, bij Bristol en te Londen, 1691 (3) Tettau, Julius Ernst von, generaal-majoor, 1690-1691 (14) Wauchop, J., te Athlone, 1691 (3) Wurtemberg, Ferdinand Willem, hertog van, 1690-1691 (>20), 3213; I, 338, 340, 343, 348
            - Ingekomen brieven van Henry Sidney, Charles Porter en Thomas Coningsby, lord-justices van Ierland, met enkele minuut-antwoorden en bijlagen, 1690-1691, 3214; 1 pak; I, 335
            - Brief afkomstig van koning Willem III gericht aan de Raad van State, met bijlagen betreffende de voorbereidingen van de aanstaande campagne, 1690, 3215; 1 omslag; I, 395
            - Lijsten van officieren en manschappen te paard en te voet, en van winterkwartieren, met stukken betreffende een geschil tussen twee officieren, 1690-1691, 3216; 1 omslag; I, 352, 356
            - Lijsten van officieren, manschappen en geschut van de artillereie, 1691-1692, 3217; 1 omslag; I, 353
            - Lijsten van proviand en ammunitie, 1690, 3218; 1 omslag; I, 354
            - Ingekomen brieven en andere stukken over diverse militaire aangelegenheden, 1690-1691, 3219; 1 pak; I, 349, 356
              Betreft: - Vlootzaken - Monstering, bevoorrading, versterkingen, communicatie - Berichten over troepenverplaatsingen en gevechtshandelingen, met rapporten van verkenners, en enkele onderschepte brieven - Capitulatievoorwaarden - Krijgsgevangenen: lijsten, ondervraging en uitwisseling
            - Petities, loyaliteitsverklaringen en klachten van de bevolking van Ierland, 1690-1691, 3220; 1 pak; I, 349, 356
            - Ingekomen memories en resoluties, 1690-1691, 3221; 1 omslag; I, 350, 351
            - Verklaring van Richard Tyrconnell, luitenant-generaal en gouverneur-generaal van Ierland, dat deserteurs uit het leger van de prins van Oranje ondersteuning kunnen krijgen van de koning van Frankrijk, 1691. Gedrukt en handschrift., 3222; 1 omslag; I, 357
            - Stukken betreffende de verovering van Limerick, 1691, 3223; 1 omslag; I, 356
            - Financiële verantwoordingen, 1690-1691, 3224; 1 omslag; I, 355
            - Verzen op de overwinningen in Ierland van Godard van Reede, 1691, met een later vers op de slag aan de Boyne, 1691 en z.j., 3225; 1 omslag; II, 244, 434
          - Campagnes in de Zuidelijke Nederlanden, 2.1.08.2.2.3.
            - Stukken betreffende de aanstelling van Godard van Reede in een krijgsraad ten behoeve van een onderzoek naar een samenzwering door een zekere Grand Val en anderen om Willem III te vermoorden, 1692, 3226; 1 omslag; I, 396
            - Brief van Blondel, intendant van de Spaanse Nederlanden, gericht aan de graaf van Hornes, 1692. Afschrift. ter kennisneming gezonden aan Godard van Reede., 3227; 1 stuk
            - Stukken betreffende de capitulatie van Veurne, met plan van het beleg, een kaart van de vesting en een memorie over de verzuimde inundatie in en om Nieuwpoort, 1693, 3228; 1 omslag; I, 397
            - Ingekomen brieven en extract-resoluties van de Staten-Generaal, 1693, 3229; 1 pak; I, 391
            - Journalen van de campagne van het Britse leger in Brabant, met slagordes en kaarten van legerkampen, voornamelijk met betrekking tot de cavalerie en de troepen van de Verenigde Provinciën, over de jaren 1696 en 1697, 3230-3231; 2 delen
              - 1696, 3230; I, 399
              - 1697, 3231; I, 399
            - Stukken betreffende de proviandering, 1696, 3232; 1 omslag; I, 400
            - "Nouvelles", berichten over politieke en militaire zaken, 1700, 1703, 3233; 1 omslag; I, 374, 402
            - Bij Godard van Reede ingekomen brieven met betrekking tot de campagne van 1702, 1700-1703, 3234-3237; 3 pakken
              - Bernstorff, Barthold Heinrich von, 1702 (5) Bongart, Philips Wilhelm von, te Dusseldorf, 1702 (2) Borssele van der Hooghe, Adriaan van, 1702 (>20) Boufflers, Louis-François de Maral, hertog van, 1702 (2) Bülow, Cuno Josua von, 1702 (1) Charner, W., te Bergen op Zoom, 1702 (5) Coehoorn, Menno van, uit Sluis, Hulst enz., 1702 (12) Dedem, Coenraad Willem van, 1700-1703 (5) Dorth, Jacob Lodewijk van, kolonel cavalerie, 1701 (1), 3234; I, 360, 363, 369, 374, 394
              - Faguel, (W.?), te Grave, 1702 (3) Goor, Johan Wijnand, 1702, met bijlagen (>35) Harboe, Andreas von, te IJzendijke, 1702 (3) Heiden, Johan Sigismund van, te Wesel, 1702 (3) Heiden, P. van, 1702 (1) Heinsius, Antonius, 1700-1703 (>20) Hop, Hendrik, 1702 (>20), 3235; I, 362, 364, 368, 394
              - Hornes, Philippe-Emanuel, graaf van, 1702 (4) Hulft, Johan, resident te Brussel, 1702 (17) Huls, Willem van, te Kensington en Hampton Court, 1700 en z.j. (4) Nassau-Usingen, Walrad, graaf van, 1700-1702 (>40) Nassau-Zuylestein, Willem van, graaf van Rochford, 1702 (1) Noyelle, Jacques-Louis de, te Bergen op Zoom, 1702 (8) Pesters, Ernst, 1702 (>25) Quade, Willem de, te Maastricht, 1702 (zendt poeder tegen diarree) (1), 3236; I, 365, 367, 372, 374, 394
              - Reede van Renswoude, Frederik Adriaan van, 1702 (9) Reinhard, F., te Grave, 1702 (2) Schratenbach, Willem Frederik van, te Hulst, 1702 (1) Slingelandt, Simon van, 1700-1702 (>20) T'Serclaes, Claude-Frédéric, graaf van Tilly, 1700, 1703 (4) Temminck Jacobs, Adriaan, te Amsterdam, 1703 (2) Tuyll van Serooskerken, Godard (Willem) van, heer van Welland, 1702 (4) Wartenberg, Johan Kasimir Kolbe, graaf van, 1702 (4) Yvoy, Frederik Thomas d', kolonel van de infanterie, met bijlagen, 1702 (7) Diverse personen, 1700-1703 (<10), 3237; I, 361, 371, 372, 374, 394, 403
            - Minuten van brieven aan de griffier François Fagel en aan de Raad van State, 1702, 3238; 1 pak; I, 359, 373
            - Ingekomen brieven van Duitse vorsten, 1702-1703, 3239; 1 pak; I, 360
              Specificatie: - Duitse rijk, Leopold I, keizer van, 1703 (1) - Hessen-Kassel, Frederik van, 1702-1703 (8) - Holstein-Beck, Anton Gunther van, 1702 (1) - Neumann, secretaris van de Kreitz Nederrijn-Westfalen, 1702 (2) - Paltz, Johan Willem, keurvorst van de, 1702-1703 (11) - Pruisen, Frederik Willem, kroonprins, 1702 (1) - Saksen-Zeitz, Christiaan August van, 1702 (4) - Afschriften en brieven waarvan de herkomst onduidelijk is
            - Brieven en extract-resoluties van de Staten-Generaal, 1698-1703, 3240; 1 pak; I, 376, 394, 403
            - Secrete resoluties van de Staten-Generaal, 1702, 3241; 1 pak; I, 377, 403
            - Extract-resoluties van de Raad van State, 1702, 3242; 1 pak; I, 378
            - Ingekomen brieven van Gelderse kwartieren en steden, 1702, 3243; 1 omslag; I, 366
            - Staten van regimenten en verliezen en andere stukken betreffende het leger onder bevel van Godard van Reede, 1702, 3244; 1 pak; I, 379
            - Stukken betreffende de capitulatie van Venlo en Stevensweerd, met kaart van de vesting Stevensweerd, 1702, 3245; 1 omslag; I, 379, 380
            - Stukken betreffende vorderingen in de landen van Overmaze ten behoeve van het leger, met staten van de sterkte van de diverse regimenten, 1702 sept, 3246; 1 omslag; I, 381
            - Lijsten van ammunitie, geschut, artilleriepaarden, geladen schepen op de Waal en transportwagens, met aantekeningen over de verdeling over de diverse regimenten en een lijst van de zieken in het hospitaal te Nijmegen, 1702, 3247; 1 omslag; I, 382
            - Slagordes en plannen van kampementen, (1702), 3248; 1 omslag; I, 383
            - Reglementen en orders, 1702, 3249; 1 omslag; I, 384
            - Brieven gericht aan Godard van Reede afkomstig van militairen en hun familieleden, met verzoeken om bevordering in het leger, 1702, 3250; 1 pak; I, 375
            - Brieven gericht aan Godard van Reede met verzoeken om een paspoort of bemiddeling in diverse aangelegenheden, 1700-1703, met enige uitgeschreven paspoorten, 1696 (>25)., 3251; 1 omslag; I, 374, 398
            - Brieven inzake de opvang van krijgsgevangenen, 1702-1703, 3252; 1 omslag; I, 374
            - Schriftelijke bezwaren tegen het verzoek van de keurvorst van Brandenburg om als enige contributies te mogen heffen in het hertogdom Luxemburg en het graafschap Cluny, (1702), 3253; 1 stuk
            - Bericht van koningin Anne van Groot-Brittannië van het overlijden van koning Willem III, met een oproep voor alle earls om haar kroning bij te wonen. Afschriften., 3254; 1 omslag; II, 434
            - Ingekomen brieven met betrekking tot de vacature van de functie van gouverneur van 's- Hertogenbosch, 1702, 3255; 1 omslag
            - Traité entre le roy très-chrétien, le roy de la Grand'Bretagne, et les seigneurs Etats Generaux des Provinces-Unies des Païs-Bas,, 1700. Gedrukt, 3256; 1 stuk; II, 434, III, 434
            - Mercure galant et Istorique [- - -] contenant qui c'est passé de plus remarquable à la cour de Son Excellence Monseigneur le Comte d'A. et R.. Anoniem schendschrift, 1696, en anoniem geschrift geadresseerd aan de graaf van Athlone, 14, Molesworth street, met antipaapse en pro-Hannoveriaanse uitlatingen, (1703?)., 3257; 2 stukken; III, 434
        - Andere functies, 2.1.08.2.3.
          - Akte van recommandatie in de Duitse orde voor Godard van Reede door de landcommandeur en commandeurs van die orde, 1646, 3258; 1 stuk; II, 183
          - Rekeningen, akten van verpachting en andere stukken betreffende de landcommanderij van het Duitse huis te Utrecht en de commanderijen Rhenen, Maasland, Tiel, Leiden, Katwijk en Schelluinen, 1667-1701, 3259; 1 pak; II, 184
          - Convocatiebrieven voor vergaderingen van de Staten van Utrecht, 1693-1703, 3260; 1 pak; I, 404, II, 268
          - Bewijs van lidmaatschap van Godard van Reede van de broederschap van de ridders van Sint Joris te Den Haag, 1701, 3261; 1 stuk; II, 197
          - Akte van aanstelling door de Staten van Utrecht van Godard van Reede tot heemraad van de Lekdijk Bovendams, 1702 augustus 16, 3262; 1 charter; II, 198
          - Stukken betreffende reparatie aan de dijk tussen Arnhem en Elden, 1702, 3263; 1 omslag; III, 395
          - Verslag van de inhuldiging van Godard van Reede als heer van Amerongen, 1692. Gedrukt, in tweevoud, 3264; 1 omslag
          - Kloekmoedige Veerdigheyd bekroont met Graaf'lijke Weerdigheyd, tekst van een preek gehouden in de kerk van Amerongen door Bernardus Keppel, 1692. Gedrukt en in handschrift., 3265; 1 omslag
      - Familie van echtgenote, 2.1.08.3.
        - Akte van overeenkomst tussen Margareta van Leefdael en haar dochters Ursula Philippota en Agneta van Raesfelt, over de vordering van Margareta uit de nalatenschap van haar echtgenoot, Reinier van Raesfelt, 1666, 3266; 1 stuk; II, 206
        - Akte van scheiding van de nalatenschap van Reinier van Raesfelt, 1669, 3267; 1 stuk; II, 207
        - Akte van huwelijkse voorwaarden tussen Gosen van Raesfelt en Jasper van Wullen Roelofsdochter, 1535. Uittreksel, 3268; 1 stuk; II, 213
        - Brief geschreven door Gozewijn van Raesfelt gericht aan onbekende op het kasteel Walien, met de raad de gebeurtenissen voorlopig daar af te wachten, 1590. Afschrift, (16e eeuw), 3269; 1 stuk; I, 716
        - Verklaring van Reinhard van Raesfelt, drost van Borculo, en Rutger van der Marck, burgemeester te Ahaus, over de kwijting van een borgtocht die Reinhard van Raesfelt, in leven "voogd te Ahaus" en diens vrouw Anna, gesteld hebben ten behoeve van Hendrik Kemner te Ottenstein, 1590, 3270; 1 stuk; II, 214
        - Akte van huwelijkse voorwaarden tussen Johan van Steenwick te Grote Scheere en Rodolff, dochter van Gosen van Raesfelt en Jasper van Wullen, 1591, 3271; 1 stuk; II, 215
        - Brief gericht aan Godard van Reede afkomstig van Anna Cabeliau, weduwe van Johan van Raesfelt, heer van Kenenburg, met verzoek om bijstand en bemiddeling, met bijlage, 1691, 3272; 1 omslag; I, 349
        - Testament van Johan van Leefdael, heer van Deurne en Liessel, met akte van opening, 1714. Afschrift, 3273; 1 stuk; II, 216
    - Frederik Christiaan van Reede x Henriette van Nassau-Zuylestein, 2.1.09.
        Frederik Christiaan van Reede, 1668-1719, tweede graaf van Athlone, heer van Amerongen en Lievendaal ouders:Godard Ursula Philippota van Raesfelt tr. Henriette van Nassau-Zuylestein, 1688-1759 ouders:Willem Frederik, heer van Zuilenstein, graaf van Rochford Jane Wroth of Durans
      - Persoonlijk, 2.1.09.1.
        - Aantekeningen door Henriette van Nassau van haar persoonlijke uitgaven in 1708 en 1709, met twee kwitanties, 1711-1712, 3274; 1 omslag
        - Door Henriette van Nassau opgestelde lijst van haar Franse boeken, 1711, 3275; 1 omslag; II, 242
        - Akte van huwelijkse voorwaarden tussen Frederik Christiaan van Reede en Henriette van Nassau, met concept en een vers op hun huwelijk, 1714-1715, 3276-3277; 1 omslag en 1 charter
          - 1714-1715, 3276; II, 240
          - 1715 maart 2, 3277; II, 241
        - Stukken betreffende de verzorging van de kinderen van Henriette van Nassau en hun onderwijs, zowel op de dorpsschool van Amerongen als thuis, 1721-1731, 3278; 1 omslag
        - Schrijfoefeningen en versjes van de zonen van Henriette van Nassau, (ca. 1728) (8), 3279; 1 omslag
        - Brieven van gouverneurs, gouvernantes en schoolhouders, geschreven zowel tijdens hun zorg voor de kinderen en kleinkinderen van Henriette van Nassau als daarna, 1721-1756, 3280; 1 pak; II, 264, 265
          Afzenders: - Brazi, D., te Utrecht, 1726-1728 (7) - Coudré, A. la, te Den Haag, 1749-1751 (3) - Dubois, Marie, te Amsterdam, 1736 en z.j. (2) - Fèbre, Le, te Den Haag, 1733-1734 (8) - Fontaines, F. les, te Utrecht, 1731 (1) - Jennet, te Utrecht, 1731-1734, met vers, 1753 (6) - Miron, D., te Den Haag, 1728-1734 (5) - Prévost, Françoise M., later echtgenote van Jalon, 1747-1756 (9) - Regnault, E., te Delft, 1721, 1725, 1728 (5)
        - Instructie voor Martin Iber als gouverneur van Godard Adriaan en Frederik Willem van Reede, om verslag uit te brengen over hun reis naar de universiteit te Marburg in Hessen, met brieven over de voorbereiding tot die reis, 1734, 3281; 1 omslag; II, 247
        - Brieven gericht aan Henriette van Nassau afkomstig van Martin Iber te Marburg, Kassel, Dresden en Berlijn, 1734-1747, 3282; 1 pak; II, 263
        - Afrekeningen en kwitanties wegens onderhouds-, onderwijs- en medische kosten voor de zonen van Henriette van Nassau tijdens hun verblijf in Marburg, later Kassel, 1734-1738, 3283; 1 pak; II, 248
        - Brieven gericht aan Henriette van Nassau afkomstig van haar zoons, dochter, schoonkinderen en kleinkinderen, 1723-1756, 3284-3291; 3 pakken en 5 omslagen
          - Reede, Godard Adriaan en Frederik Willem van (zoons), 1728-1732 (>40), 3284; 1 pak; II, 259
          - Reede, Godard Adriaan van (zoon), 1723-1736 (>45), 3285; II, 259
          - Reede, Frederik Willem van (zoon), 1727-1747, 3286; 1 pak; II, 259
          - Wassenaer, Louise van (schoondochter), 1742-1755, 3287; 1 pak; II, 260
          - Reede, Frederik Christiaan Reinhard van (kleinzoon), 1750-1756 (8), 3288; II, 260
          - Reede, Ursula Christina van (dochter), 1733-1734 (>30), 3289; II, 260
          - Tuyll van Serooskerken, Jan van (schoonzoon), en zijn tweede echtgenote Johanna de Geer, 1732-1756 (>40), 3290; II, 260
          - Tuyll van Serooskerken, Frederik, Maria, Anna en Reinhard van (kleinkinderen), 1742-1756 (8), 3291; II, 260
        - Brieven gericht aan Henriette van Nassau afkomstig van haar zuster Maria en haar echtgenoot Godard Adriaan van Reede, heer van Harreveld, 1725-1756 en z.j., 3292-3293; 2 pakken; II, 257
          - G.A. van Reede, 1725-1727, en zijn echtgenote Maria van Nassau, z.j, 3292
          - Maria van Nassau, 1749, 1756 en z.j., 3293
            De meeste brieven zijn niet of onvolledig gedateerd.
        - Brieven gericht aan Henriette van Nassau afkomstig van haar zwager Reinhard van Reede en zijn secretarissen Louis de Marteville en P.C. Horst, 1722-1747, 3294; 1 pak; II, 258, 264
        - Brieven gericht aan Henriette van Nassau afkomstig van haar schoonmoeder, schoonzusters en zwagers, (1718)-1756, 3295-3302; 8 omslagen
          - Raesfelt, Ursula van (schoonmoeder), (1718) (1), 3295; II, 264
          - Reede, Jacob van, 1722 (1), 3296; II, 258
          - Reede, Margareta van, weduwe van Jan Hendrik van Isendoorn à Blois, en haar kinderen Frederik J. en Renette van Isendoorn à Blois, 1721-1756 (>15), 3297; II, 260
          - Reede, Anna Ursula van, weduwe van Dirk Wouter van Lynden van Hemmen, 1725-1730 (13), 3298; II, 258
          - Reede, Reiniera van, 1722-1735 (11), 3299; II, 258
          - Reede, Agnes van, en haar echtgenoot Johan Ph.Chr. van Keppel, 1722-1742 (13), 3300; II, 258
          - Reede, Hester van, en haar echtgenoot Herman O. van Asbeck, 1727-1738 (19), 3301; II, 258
          - Reede, Dorothea van, 1736, 1739 (2), 3302; II, 258
        - Brieven gericht aan Henriette van Nassau afkomstig van kinderen, schoonkinderen en kleinkinderen van Godard Adriaan van Reede en Maria van Nassau-Zuylestein, 1731-1756, 3303; 1 pak; II, 260, 261
          Afzenders: - Reede, Godard Adriaan van, heer van Harreveld, 1731-1733 (4) - Reede, Ursula van, haar echtgenoot Frans S.C. van Randwijck en hun kinderen, 1731-1756 (>40) - Reede, Wilhelmina Jeanne van, en haar echtgenoot Gosen Geurt Bentinck, 1732-1749 (>15)
        - Brieven gericht aan Henriette van Nassau afkomstig van haar broers en zuster en hun nakomelingen en andere familieleden en relaties in Engeland, (ca. 1700)-1757, 3304-3312; 8 omslagen en 1 pak
          - Nassau-Zuylestein, Anna van (zuster), (ca. 1700) (1), 3304; II, 257
          - Gassau-Zuylestein, Willem Hendrik van, lord Tunbridge, sinds 1708 2e graaf van Rochford (broer), 1703-1709 (7), 3305; II, 257
          - Nassau-Zuylestein, Frederik van, 3e graaf van Rochford (broer), 1719-1724, en zijn zoon Richard Savage van Nassau, 1754 (9), 3306; II, 264
          - Nassau-Zuylestein, Henry (Hendrik) van (broer), 1735-1741, en zijn secretaris Samuel Carter, 1739 (17), 3307; II, 263
          - Hamilton, Anne, 1754-1757 (7), 3308; II, 264
          - Ireland, Jane, 1728-1743 (15), 3309; II, 263
          - Stiles, Robert, 1721-1724 (10), 3310; II, 263
          - Wroth, E, 1716, 1720, 1738 (3), 3311; II, 353
          - Nassau-Zuylestein, Willem Hendrik van, lord Tunbridge, 4e graaf van Rochford (neef), en zijn echtgenote Lucy Young, 1737-1756 (>35), 3312; 1 pak; II, 260
        - Brieven gericht aan Henriette van Nassau afkomstig van Maria Louise, prinses van Oranje- Nassau, gravin van Hessen Kassel en haar verwanten, 1718-1749, 3313-3317; 5 omslagen; II, 257
          - Oranje-Nassau, Maria Louise van, 1718-1749 (>35), 3313
          - Oranje-Nassau, Willem Karel Hendrik Friso van, 1732, 1736, 1747 (3), 3314; II, 259
          - Nassau, Frederik Willem van, 1724 (2), 3315
          - Hessen-Philipsthal, Willem Lodewijk van, 1727-1728 (13), 3316
          - Anhalt, Charlotte Wilhelmine von, echtgenote van Wilhelm von Hessen-Philipsthal, 1731-1732 (8), 3317
        - Brieven gericht aan Henriette van Nassau afkomstig van personen uit de omgeving van Maria Louise van Oranje-Nassau, 1723-1753, 3318; 1 pak; II, 261, 262, 264, 265
          Afzenders: - Ablaing de Giessenburg, [Jan Daniel] d', 1748, en zijn dochter, 1753 (2) - Arnoldi, Nicolaas, te Leeuwarden, 1730-1732 (2) - Aylva, J. d', te Leeuwarden, z.j. (2) - Bentinck, Agnes of Arnoldina, op het Nijenhuis onder Raalte, 1747, 1748 (5) - Hambrouck, R.H. van, te Leeuwarden, 1748-1749 (3) - Larrey, De, te Utrecht, 1724 (2) - Malsbourg, C. de, 1729-1752 (>40) - Pechalbet, N. de, te Leeuwarden, Londen en Soestdijk, 1724-1727 (8) - Schwartzenberg, M.M.B. von, te Utrecht, 1748 (1) - Verschuer, C.W.(?) de, te Leeuwarden, Soestdijk en Kassel, 1723-1729, 1737 (7) - Vultejus-Ten Hove, E.W., te Den Haag, 1728-1729, en J. Vultejus, drost te IJsselstein, 1734-1735 (8)
        - Brieven gericht aan Henriette van Nassau, afkomstig van leden van een club in hofkringen, die onder pseudoniem schrijven en haar "protectrice" noemen. Met lijst van de pseudoniemen, 1728-1735, 3319; 1 omslag; II, 265; III, 440
          Voorzitter was Louise van Beynenburgh. Afzenders: - Andromaque (Amelie de Verschuer), te Leeuwarden, Kassel en Marburg, 1728-1732, 1735. Eerste adviseuse (14) - Oreste (de prins van Oranje), Leeuwarden, 1730. Eerste secretaris (2) - Pyrrhus (Friedrich von Munnickhausen), te Doorn, Leeuwarden en Weidum, 1730-1731 (7) - Lijst van pseudoniemen.
        - Brieven van rouwbeklag gericht aan Henriette van Nassau naar aanleiding van het overlijden van haar echtgenoot, 1719, 1720, 3320; 1 pak; II, 257, 266
        - Bericht van overlijden van Godard Adriaan van Reede, zoon van Henriette van Nassau, met een troostdicht, brieven van rouwbeklag en minuten van antwoorden, 1736, 3321; 1 pak; II, 266
        - Brieven van rouwbeklag gericht aan Henriette van Nassau wegens het overlijden van familieleden, 1721-1756, 3322; 1 omslag; II, 266
          Betreft het overlijden van: - Raesfelt, Ursula van (schoonmoeder), 1721 - Reede Jacob van (zwager), 1724 - Nassau-Zuylestein, Hendrik van (broer), 1741 - Reede, Reinhard van (zwager), 1747 - Reede, Ursula Christina van (dochter), 1747 - Reede, Frederik Willem van (zoon), 1748 - Wassenaer, Louise van (schoondochter), 1756
        - Ingekomen huwelijksberichten, 1721-1758, 3323; 1 omslag
        - Brieven met mededelingen van geboorten, 1722-1756, 3324; 1 omslag
        - Ingekomen overlijdensberichten, 1716-1759, 3325-3328; 4 pakken
          - 1716-1729, 3325
          - 1730-1740, 3326
          - 1741-1749, 3327
          - 1750-1759, 3328
        - Brieven gericht aan Henriette van Nassau afkomstig van leden van verwante families, 1722-1754, 3329; 1 pak; II, 261, 263
          Afzenders: - Asbeck, Memy van (nicht?), te Hasheim(?), 1733 (3) - Borre van Amerongen, F.W., E. van Haersolte-Borre van Amerongen en C.H. van Haersolte, 1727-1749 (5) - Haeften, B. van, en J.W. de Cocq van, 1739-1752 (8) - M.C. Lockhorst-Tuyll van Serooskerken, 1752 (1) - Lynden, G. van, en zijn echtgenote, geb. Van Haersolte, 1726-1742. (10) - Lynden van Hemmen, F.G. van, 1726-1742 (8) - Rechteren, Sophie van, te Almelo, 1741 (1) - Reede van Renswoude, Frederik Adriaan van, en echtgenote, 1725-1734 (4) - Scott-Smissaert, Isabella Maria, 1734-1749 (9) - Smissaert-Borre van Amerongen, E.S., 1740-1742 (6) - Taets van Amerongen, J., 1726-1733 (4) - Taets van Amerongen, A.C., J.A., en J. Bar-Taets van Amerongen, 1722-1735 (4) - Tuyll van Serooskerken, A.E. van, 1739-1749 (5) - Tuyll van Serooskerken, Diederik Jacob, en Jacoba Helena de Vicq, 1740, 1748 (7) - Tuyll van Serooskerken, G., 1754 (1) - Villegas-Taets van Amerongen, A.C., 1730-1731 (2) - Wassenaer, J.A.H. van, en familieleden, 1743-1754 (7)
        - Brieven gericht aan Henriette van Nassau afkomstig van predikanten en hun familieleden, 1725-1757, 3330-3333; 4 omslagen